臺灣嘉義地方法院民事判決
111年度嘉簡字第304號
原      告  蔚來能源股份有限公司

法定代理人  丁奕閔  
被      告  齊鳴綠能科技有限公司

法定代理人  王鈴惠  
訴訟代理人  李自在  
上列當事人間請求給付工程款事件，本院於民國111年7月26日言
詞辯論終結，判決如下：
    主      文
被告應給付原告新臺幣378,108元，及自民國110年12月17日起至
清償日止，按週年利率百分之5計算之利息。
原告其餘之訴駁回。
訴訟費用由被告負擔百分之99，餘由原告負擔。
本判決原告勝訴部分得假執行。
    事實及理由
一、原告主張：兩造間訂有承攬契約，約定由原告施作太陽能板
    線路配設工程，工程款為新臺幣（下同）143萬元，工程契
    約因設計變更且不增加費用無法執行導致契約終止，契約終
    止通知要求暫時停工進行費用清算，若不停工則視為同意依
    照原告計算費用金額支付，經原告函文通知被告實際負責人
    李自在後現場依舊未停工（民國110年7月27日），且原告於
    110年7月31日應被告現場負責人李自在要求至現場協商，會
    議記錄經三方確認皆無意見，至8月15日未依規定給付相關
    費用，110年8月18日迄今（110年9月24日）不回電子訊息LI
    NE亦不接電話，故意不給付費用，110年7月27日函文所附尾
    款計算費用為378,108元，因函文已於事前說明至現場協調
    費用每次3,000元（7月31日)，累計費用為381,108元等語。
    並聲明：被告應給付原告381,108元，及自支付命令送達翌
    日起至清償日止，按週年利率5%計算之利息。
二、被告則以：原本被告與原告是承包上包廠商工祿吉營造有限
    公司（下稱工祿吉公司）的工程，因工祿吉公司說由一家公
    司與他們簽約就好，所以由被告與工祿吉公司簽約，原告為
    了責任釐清，又與被告簽約，原告比被告早快2個月進場做
    工程，被告不知道原告施作的內容，實際整個工程都是原告
    與工祿吉公司在接洽，之後工程廢掉，被告的工程款都扣在
    那邊，原告提出的三方會議紀錄，李自在沒有看過，原告有
    請李自在去談，因李自在認為與被告無關，就沒有插手，也
    不清楚在講什麼，記得當時沒有說到錢等語。並聲明：原告
    之訴駁回。
三、得心證之理由：
  ㈠原告主張兩造間訂有承攬契約，約定由原告施作太陽能板線
    路配設工程，工程款為143萬元，被告於110年6月25日匯款2
    5萬元予原告，原告完工前，兩造間承攬契約已終止等情，
    業據其提出工作委託協議、LINE對話紀錄等件為證，並為被
    告所不爭執，是此部分事實，自堪信為真實。
　㈡按工作未完成前，定作人得隨時終止契約。但應賠償承攬人
    因契約終止而生之損害，民法第511條定有明文。本件原告
    主張承攬契約終止時原告施作完成部分費用為628,108元之
    事實，業據原告提出契約終止尾款計算表、工祿吉公司工程
    估驗明細為證，並主張：尾款計算表記載施作項目完成百分
    比，是以原告完成的數量占契約預定施作數量之比例計算，
    而施作價格是以被告之上包廠商工祿吉公司與被告終止契約
    後估價完成項目之金額扣除被告之利潤，再乘以原告施作完
    成百分比計算等語，被告訴訟代理人李自在則稱：原告施作
    及算法我沒有意見等語，被告既未提出具體爭執理由，亦未
    另提出反證，則原告前開陳述施作完成部分費用為628,108
    元應屬可採，扣除原告已受領之25萬元後，被告應賠償原告
    之損害為378,108元。原告另主張受有至現場協調費用3,000
    元之損害，固據提出函文為證，惟該函文屬原告單方意思表
    示，原告並無提出證據證明被告表示同意支付該3,000元費
    用約定之事實，是原告此部分主張尚難採憑。
  ㈢綜上所述，原告依承攬契約之法律關係，請求被告給付378,1
    08元，及自支付命令送達翌日即110年12月17日起至清償日
    止，按週年利率5%計算之利息，為有理由，應予准許。其逾
    此範圍之請求，則無理由，應予駁回。
四、本件事證已臻明確，兩造其餘攻擊防禦方法，核與判決結果
    不生影響，爰不逐一論述。
五、本件原告勝訴部分，係就民事訴訟法第427條訴訟適用簡易
    程序所為被告敗訴之判決，依同法第389條第1項第3款規定
    ，應依職權宣告假執行。
六、依民事訴訟法第79條規定，本件訴訟費用依勝敗比例，應由
    被告負擔百分之99，餘由原告負擔。
中　　華　　民　　國　　111 　年　　8 　　月　　9 　　日
                  臺灣嘉義地方法院嘉義簡易庭
                                  法　官　孫偲綺
以上正本係照原本作成。
如對本判決上訴，須於判決送達後20日內向本庭（嘉義市文化路
308之1號）提出上訴狀（均須按他造當事人之人數附繕本）。如
委任律師提起上訴者，應一併繳納上訴審裁判費。
中　　華　　民　　國　　111 　年　　8 　　月　　9 　　日
                                  書記官  李珈慧